臺灣彰化地方法院刑事裁定
111年度聲字第1006號
異  議  人
即  受刑人  周容生


上列聲明異議人即受刑人因詐欺等案件，對於臺灣花蓮地方檢察
署檢察官之執行指揮（108年度執助辛字第193號執行指揮書）聲
明異議，本院裁定如下：
    主  文
聲明異議駁回。
    理  由
一、聲請意旨略以：聲明異議人即受刑人周容生（下稱受刑人）
    因詐欺等案件，業經鈞院98年度上訴字第2453號判決有期徒
    刑確定在案，嗣經臺灣彰化地方檢察署（下稱彰化地檢署）
    檢察官指揮執行，於民國100年3月2日須入監服刑，因受刑
    人未按時入監服刑，遭檢察官發佈通緝，於108年5月11日遭
    緝歸案，經臺灣花蓮地方檢察署檢察官108年度執助字第193
    號指揮執行，現於法務部○○○○○○○執行中。依刑法第84條第1
    項第4款規定，法院宣告1年未滿有期徒刑，7年期間內未執
    行即消滅。而受刑人本須於100年3月2日入監服刑，因故未
    按時歸案，經檢察官發佈通緝，於108年5月11日遭緝獲歸案
    ，則依據上開法令，受刑人遭通緝起至歸案期間業已逾7年
    ，本案之行刑權已消滅，檢察官疏漏不查卻逕予指揮執行，
    其指揮執行不當，為此聲明異議，請准撤銷原指揮執行等語
    。
二、按宣告1年未滿有期徒刑者，其行刑權因7年未執行而消滅；
    前項期間，自裁判確定之日起算，刑法第84條第1項第4款、
    第2項前段定有明文(刑法第84條雖於104年12月30日修正公
    布，並於105年7月1日施行，惟僅係將原條文第1項第4款之
    「或專科沒收者」予以刪除，與之論罪科刑無涉，不生新舊
    法比較問題)。
三、受刑人行為後，刑法第85條歷經108年12月31日（於109年1
    月15日施行）之修正。依刑法施行法第8條之1規定：「於中
    華民國94年1月7日刑法修正施行前，其追訴權或行刑權時效
    已進行而未完成者，比較修正前後之條文，適用最有利於行
    為人之規定。於108年12月6日刑法修正施行前，其追訴權或
    行刑權時效已進行而未完成者，亦同」。故：
  ㈠95年7月1日（下稱修正前）刑法第85條規定：「行刑權之時
    效，因刑之執行而停止進行，如有因受刑人逃匿而通緝情形
    ，不能開始或繼續執行時亦同；停止原因繼續存在之期間，
    如達於第84條第1項各款所定期間4分之1者，其停止原因視
    為消滅；第1項之時效，自停止原因消滅之日起，與停止前
    已經過之期間，一併計算」。
  ㈡109年1月15日修正施行後刑法第85條規定：「行刑權之時效
    ，因刑之執行而停止進行。有下列情形之一而不能開始或繼
    續執行時，亦同：依法應停止執行者。因受刑人逃匿而通
    緝或執行期間脫逃未能繼續執行者。受刑人依法另受拘束
    自由者。停止原因繼續存在之期間，如達於84條第1項各款
    所定期間3分之1者，其停止原因視為消滅。第1項之時效，
    自停止原因消滅之日起，與停止前已經過之期間，一併計算
    。」，可知修正後，行刑權時效停止之起點，由「不行使」
    改為「未執行」，並提高行刑權時效期間，將受刑人逃亡或
    藏匿而通緝，不能開始或繼續執行者，認為行刑權時效應停
    止進行予以明文化，且為維護國家刑罰權的實現，避免時效
    停止進行變相淪為犯罪者脫法之工具，將第85條第2項有關4
    分之1之規定，修正為3分之1。
  ㈢是經綜合比較新舊法結果，以修正前刑法第85條之規定較有
    利於受刑人。準此，本案關於行刑權時效之停止進行及計算
    ，應適用修正前刑法第85條之規定。
四、則受刑人受1年以下有期徒刑宣告，其行刑權時效期間原為7
    年，然受刑人倘因逃匿經通緝致執行之程序不能開始，依修
    正前刑法第85條之規定，應加計行刑權時效停止原因視為消
    滅之四分之一期間即1年9月，故共計8年9月，其行刑權始消
    滅。
五、經查：
  ㈠受刑人前因詐欺等案件，經本院以96年度訴字第950號判決判
    處有期徒刑7月、5月(5罪)、4月(5罪)、3月(9罪)、2月(39
    罪)、1月15日，定應執行有期徒刑3年10月，案經受刑人不
    服提起上訴，復經臺灣高等法院臺中分院以98年度上訴字第
    2453號判決駁回其上訴，於100年3月2日確定。由彰化地檢
    署以100年度執字第1567號案件執行，因受刑人逃匿，彰化
    地檢署乃於100年8月10日通緝受刑人，受刑人於108年5月11
    日遭緝獲歸案，經臺灣花蓮地方檢察署檢察官以108年執助
    辛字第193號執行指揮書為執行等情，有臺灣高等法院被告
    前案紀錄表在卷可稽。本件受刑人上開詐欺罪等案件，自屬
    宣告1年未滿有期徒刑之案件無訛。
  ㈡受刑人因逃匿經通緝致執行之程序不能開始，自其上開案件
    確定日100年3月2日加計行刑權時效期間8年9月，應至108年
    12月2日前未執行始告消滅，而受刑人係於108年5月11日經
    通緝歸案執行，尚未逾刑法行刑權消滅時效，從而，本件受
    刑人以其行刑權時效消滅為由，認檢察官執行指揮不當而聲
    明異議，聲請撤銷檢察官之執行為無理由，應予駁回。
六、據上論斷，依刑事訴訟法第486條之規定，裁定如主文。
中　　華　　民　　國　　111 　年　　11　　月　　28　　日
                  刑事第四庭        法  官  黃佩穎
以上正本證明與原本無異。
如不服本裁定，應於裁定送達後5日內，向本院提出抗告狀(須附
繕本)。
中　　華　　民　　國　　111 　年　　11　　月　　28　　日
                                    書記官  鍾宜津